臺灣花蓮地方法院民事判決   
111年度訴字第192號
原      告  陳界碩
被      告  吳煜偉

上列當事人間因妨害秩序等案件，原告提起損害賠償刑事附帶民
事訴訟事件，由本院刑事庭裁定移送前來(111年度附民字第17號
)，本院於民國111年10月12日言詞辯論終結，判決如下：
    主      文
一、被告應給付原告新臺幣(下同)3萬元，並應自民國(下同)111
    年11月3日起至113年4月3日止，按月於每月3日給付原告1萬
    元。
二、原告其餘之訴駁回。
三、本判決原告勝訴部分得假執行。
    事實及理由
一、本件訴訟經言詞辯論後原定111年11月3日下午3時30分宣判
    ，惟因本件承審法官確診新冠肺炎進行隔離之故，致有變更
    宣示判決期日之必要，依民事訴訟法第159條規定變更宣判
    期日於111年11月15日下午3時宣判。
二、原告訴之聲明：被告應給付原告55萬元，及自起訴狀繕本送
    達翌日起至清償日止，按年息百分之5計算之利息。主張：
(一)我從事環島包車旅遊工作，於110年2月28日將自己所有車號
    000-0000號租賃營業車(下稱系爭車)停放在花蓮市○○○路000
    號同業朋友羅鉑竣所開設的大花蓮國聯車坊準備洗車打蠟，
    以迎接3月2日客戶所預定的四天包車旅遊行程，但被告於11
    0年3月1日凌晨3時40分許邀集約8名不明人士，持棍棒、酒
    瓶等危險物品蓄意毀損系爭車，致系爭車車身多處嚴重刮痕
    、車頂凹陷、零件燈具保險桿嚴重受損。系爭車是我唯一的
    賺錢營業工具，遭毀損後我先去修復車窗玻璃，並詢問修車
    需花費10個工作天，我也無力支付這筆維修費用，且有一天
    發現修好的玻璃車窗縫隙及車頂滲水，無奈之下只好在不修
    理的情形下以32萬元賤賣該車來解決每月車貸的現實狀況(
    如果車況完好車商收購價為56萬元)。我要依侵權行為法律
    關係請求以下賠償：①被告應賠償系爭車嚴重毀損的買賣差
    價損失25萬元，②被告應負擔從3月1日到4月29日期間的營業
    損失20萬元，③精神賠償10萬元，以上合計55萬元。
(二)我跟被告在111年5月3日有私底下和解簽和解書，約定被告
    賠償總額25萬元，每月付1萬元，目前被告第1期111年5月7
    日付了2萬元，之後兩個月每個月付1萬元，付了3期總共4萬
    元。我當初要請求55萬元沒錯，是被告有誠意，所以我降價
    給他分期。
三、被告答辯聲明：原告之訴駁回。辯稱：原告的車子不是我砸
    的，我們有涉及到刑事，請法官去調閱監視器，證明我完全
    沒有碰到原告的車子。我有跟原告在111年5月3日簽過和解
    書，和解是約定總額25萬元，分期付款，每月付1萬元；原
    告已經跟我拿4萬元(111年5月3日、6月3日、7月3日付了3期
    )又告我，告我的金額還跟和解金額不一樣。原告允諾我說
    和解書簽完的隔天會遞進去給法院，結果原告沒有遞，導致
    我的刑事判決判得比較重，和解書在原告那邊，我手上沒有
    。
四、本院之判斷：
(一)原告主張被告與不詳姓名人士於110年3月1日凌晨毀損原告
    所有之系爭車，致該車受損之事實，提出檢察官起訴書、照
    片、行車執照、作業記錄表、汽車買賣合約書、估價單等為
    憑(附民卷9至53頁)，並有被告涉犯妨害秩序等案件之刑事
    卷宗(111年度訴字第12號)所附筆錄、錄音譯文、光碟、監
    視器錄影畫面翻拍照片等可參；被告亦因犯意圖供行使之用
    而攜帶兇器在公共場所聚集三人以上首謀及下手實施強暴，
    因而致生公眾往來危險罪，經判處有期徒刑八月確定，有刑
    事判決足佐(卷13至21頁)，是上開事實堪信為真實。
(二)按和解有使當事人所拋棄之權利消滅及使當事人取得和解契
    約所訂明權利之效力，民法第737條定有明文。兩造因被告
    前開毀損系爭車之侵權行為，於111年5月3日簽立和解書達
    成和解，和解內容為被告應賠償原告25萬元，自111年5月起
    按月給付1萬元，被告已給付3期共4萬元等情，為兩造所不
    爭，原告亦自承因被告有誠意所以降價給他分期(卷58、59
    頁)，應有拋棄其餘請求權之意，則原告對被告之侵權行為
    損害賠償請求權，已經和解而取得和解契約所訂明權利即約
    定賠償金為25萬元、被告得分期給付。原告雖陳稱依侵權行
    為損害賠償之法律關係為請求，然對於兩造和解情事均予承
    認，且稱起訴狀是在和解書簽立之前所提出(卷57頁)，解釋
    原告之意，應認其亦本於和解書之約定對被告為請求。又兩
    造和解書既未約定被告1期未履行視為全部到期，則扣除被
    告已給付之4萬元後，原告得請求金額為21萬元(25萬元－4萬
    元＝21萬元)，而111年8、9、10月共3期3萬元已屆清償期，
    其餘18萬元被告應自111年11月起至113年4月止按月於每月3
    日(被告自承前3期為111年5月3日、6月3日、7月3日給付；
    卷57頁)給付1萬元予原告。
五、從而，原告依侵權行為損害賠償及和解書之約定請求如主文
    第1項所示，為有理由，應予准許，並依民事訴訟法第389條
    第1項第5款規定依職權宣告假執行，逾此部分之請求為無理
    由，應予駁回，暨依刑事訴訟法第504條第2項規定毋庸為訴
    訟費用負擔之諭知。本件事證已明，兩造其餘攻擊防禦方法
    與舉證，均無礙勝負判斷，爰不一一論列，在此說明。
中　　華　　民　　國　　111 　年　　11　　月　　15　　日
                        臺灣花蓮地方法院民事第一庭
                              法  官  楊碧惠
以上正本係照原本作成。
如不服本判決，應於送達後20日內，向本院提出上訴狀並表明上
訴理由(均須按他造當事人之人數附繕本並繳納上訴裁判費)。
如委任律師提起上訴者，亦應一併繳納上訴審裁判費。
中　　華　　民　　國　　111 　年　　11　　月　　15　　日
                              書記官  吳琬婷